【裁判字號】    98,訴,4022
【裁判日期】    981230
【裁判案由】    毒品危害防制條例
【裁判全文】
臺灣板橋地方法院刑事判決              98年度訴字第4022號
公  訴  人  臺灣板橋地方法院檢察署檢察官
被      告  甲○○
                    （另案於臺灣台北監獄台北分監執行中）
上列被告因毒品危害防制條例案件，經檢察官提起公訴（98年度
毒偵字第6292號），本院合議庭裁定改依簡式審判程序審理，並
判決如下：
    主      文
甲○○施用第一級毒品，累犯，處有期徒刑柒月，海洛因（驗餘
淨重零點零肆捌參公克、零點參玖參伍公克）沒收銷燬之、注射
針筒壹支沒收之；又施用第二級毒品，累犯，處有期徒刑伍月，
吸食器貳個、吸食毒品用打火機壹個、塑膠提撥器壹支、分裝袋
參拾壹個沒收之。應執行有期徒刑拾月，海洛因（驗餘淨重零點
零肆捌參公克、零點參玖參伍公克）沒收銷燬之、注射針筒壹支
、吸食器貳個、吸食毒品用打火機壹個、塑膠提撥器壹支、分裝
袋參拾壹個均沒收之。
    事  實
一、甲○○前於民國89年間因施用毒品案件，經本院以89年度毒
    聲字第1941號裁定送觀察、勒戒後，認無繼續施用毒品之傾
    向，於89年4 月6 日執行完畢釋放出所，並經檢察官以89年
    度毒偵字第1321號為不起訴處分確定。復於93年間因施用毒
    品案件，經本院以93年度簡字第3292號判處應執行有期徒刑
    9 月確定，於94年7 月30日縮刑期滿執行完畢。再因施用毒
    品案件，經本院以96年度訴字第1867號判處有期徒刑10月、
    4 月確定、又以96年度簡字第4144號判處有期徒刑4 月，減
    為有期徒刑2 月確定；又因詐欺案件，經本院以96年度簡字
    第5064號判處有期徒刑5 月、5 月，減為有期徒刑2 月15日
    、2 月15日確定，又以97年度簡字第2239號判處有期徒刑6
    月，減為有期徒刑3 月確定，上開案件經本院以97年度聲字
    第4596號裁定定應執行有期徒刑1 年1 月確定，於98年3 月
    18 日 縮刑期滿執行完畢。猶不知悔改，基於施用第一級毒
    品海洛因之犯意，於98年8 月26日23時30分許，在臺北縣三
    重市○路○街44巷6 號頂樓住處，以將海洛因置於針筒內注
    射之方式，施用海洛因1 次。又基於施用第二級毒品甲基安
    非他命之犯意，於98年8 月24日21時許，在位於臺北縣三重
    市之友人住處，以將甲基安非他命放入玻璃球內加熱燒烤使
    成煙霧而吸食之方式，施用甲基安非他命1 次。嗣經警於98
    年8 月27日9 時50分許，在臺北縣三重市○路○街44巷6 號
    頂樓查獲，並當場扣得海洛因2 包（驗餘淨重0.0483公克、
    0.3935公克）、已使用過注射針筒1 支、玻璃吸食器2 個、
    分裝袋31個、吸食毒品用打火機1 個、塑膠提撥器1 支，始
    悉上情。
二、案經臺北縣政府警察局移送臺灣板橋地方法院檢察署檢察官
    偵查起訴。
    理  由
一、按除被告所犯為死刑、無期徒刑、最輕本刑為3 年以上有期
    徒刑之罪或高等法院管轄第一審案件者外，於第一次審判期
    日前之準備程序進行中，被告先就被訴事實為有罪之陳述時
    ，審判長得告知被告簡式審判程序之旨，並聽取當事人、代
    理人、辯護人及輔佐人之意見後，裁定進行簡式審判程序，
    刑事訴訟法第273 條之1 第1 項定有明文。經核本案被告所
    犯係死刑、無期徒刑、最輕本刑為3 年以上有期徒刑以外之
    罪，其於準備程序中就被訴事實為有罪之陳述，經法官告知
    簡式審判程序之旨，並聽取公訴人及被告之意見後，本院合
    議庭認宜進行簡式審判程序，爰依首揭規定合議裁定由受命
    法官獨任進行簡式審判程序，合先敘明。
二、上揭事實，業據被告於本院準備程序中與審理時坦承不諱，
    且其於上揭時地為警查獲時所採取之尿液，經送請台灣檢驗
    科技股份有限公司檢驗結果，呈現海洛因代謝物可待因、嗎
    啡類，甲基安非他命代謝物安非他命、甲基安非他命陽性反
    應，有該公司濫用藥物檢驗報告乙紙附卷可稽，足徵被告前
    開自白與事實相符，應堪採信。
三、查海洛因與甲基安非他命依其成癮性、濫用性及對社會危害
    性之程度，已分別為毒品危害防制條例第2 條第2 項第1 款
    、第2 款所規定之第一級、第二級毒品。故核被告所為，係
    犯毒品危害防制條例第10條第1 項、第2 項之施用第一級毒
    品及第二級毒品之罪。又被告持有海洛因、甲基安非他命之
    低度行為，應分別為其施用海洛因、甲基安非他命之高度行
    為所吸收，不另論罪。故核被告所為，係犯毒品危害防再被
    告所犯上開2 罪間，犯意各別，構成要件互異，應予分論併
    罰。被告有如事實欄之科刑執行之事實，有台灣高等法院被
    告前案紀錄表在卷可參，其於5 年以內故意再犯本件有期徒
    刑以上之罪，為累犯，應依刑法第47條第1 項之規定加重其
    刑。爰審酌被告前已因施用毒品經觀察、勒戒、強制戒治後
    而獲不起訴處分之寬典，猶應知所惕勵，對於施用毒品之違
    法性及可罰性，應有明確而強烈之認識，詎猶不知悛悔，復
    行施用海洛因及甲基安非他命，戕害自己之身心健康，兼衡
    其智識程度、犯罪動機、目的及犯罪後自承施用毒品犯行，
    犯後態度良好等一切情狀，分別量處如主文所示之刑，並依
    法定其應執行之刑，以資懲儆。
四、至海洛因（驗餘淨重0.0483公克、0.3935公克）沒收銷燬之
    ，為查獲之毒品，不問屬於犯人與否，應依毒品危害防制條
    例第18條第1 項前段規定沒收銷燬之。注射針筒1 支、吸食
    器2 個、吸食毒品用打火機1個、塑膠提撥器1支、分裝袋31
    個，為其所有供犯罪所用之物，爰依刑法第38條第1 項第2
    款沒收之。
據上論斷，應依刑事訴訟法第273 條之1 第1 項、第299 條第1
項前段，毒品危害防制條例第10條第1 項、第2 項、第18條第1
項，刑法第11條前段、第51條第5 款、第47條第1 項、第38條第
1項第2 款，判決如主文。
本案經檢察官賴建如到庭執行職務。
中    華    民    國    98    年    12    月    30    日
               刑事第四庭  法  官  徐子涵
上列正本證明與原本無異。
如不服本判決，應於判決送達後10日內敘明上訴理由，向本院提
出上訴狀 (應附繕本) ，上訴於臺灣高等法院。其未敘述上訴理
由者，應於上訴期間屆滿後20日內向本院補提理由書「切勿逕送
上級法院」。
                           書記官  張桐嘉
中    華    民    國    98    年    12    月    30    日
附錄本案所犯所條全文
毒品危害防制條例第10條
施用第一級毒品者，處 6 月以上 5 年以下有期徒刑。
施用第二級毒品者，處 3 年以下有期徒刑。


司法院資訊處製作；財團法人民間司法改革基金會備份。
